臺灣高等法院交通法庭裁定　　　　　　　　　　　　九十一年度交抗字第七七六號
　　抗　告　人　甲○○
　　即受處分人
右抗告人因違反交通管理處罰條例案件，不服臺灣台北地方法院中華民國九十一年九
月三日裁定（九十一年度交聲字第九三六號），提起抗告，本院裁定如左：
    主  文
抗告駁回。
    理  由
一、按汽車駕駛人裝用測速雷達感應器者，處新臺幣（下同）一千二百元以上二千四
    百元以下罰鍰，其感應器沒入之，道路交通管理處罰條例第四十條第一項定有明
    文，且汽車駕駛人本身如為汽車所有人，而於其所駕駛之汽車上裝用測速雷達感
    應器，因此為可歸責於汽車所有人之事由，依道路交通管理處罰條例第四十條第
    二項規定，尚需吊扣該部汽車之牌照一個月。而汽車駕駛人駕駛汽車違反道路交
    通管理處罰條例第四十條第一項規定者，除應依該條所規定之罰鍰處罰外，並予
    記違規點數一點，道路交通管理處罰條例第六十三條第一項第一款亦定有明文。
二、查本件抗告人甲○○在其所有之ＡＲ－五六九一號自用小客車點煙器上裝用測速
    雷達感應器，於民國九十一年四月二十七日凌晨一時許，行經臺北市○○路、永
    吉路路口處，為臺北市政府警察局信義分局交通分隊員警陳家明攔停檢查發現，
    予以舉發之事實，有臺北市政府警察局北市警交大字第ABX 四八０六三一號舉發
    違反道路交通管理事件通知單影本、及汽車車籍查詢資料在卷可稽，抗告人遭舉
    發後提出申訴後，經原處分機關請舉發單位即臺北市政府警察局信義分局調查結
    果，據舉發員警書面報告證稱，抗告人係於前開時間駕車行經永吉路、基隆路口
    時，適遇值勤警員檢查發現抗告人在車內點煙器上裝用雷達測速感應器，違規事
    實明確等情，亦有信義分局九十一年五月二十一日北市警信分交字第０九一六一
    八八一八００號書函一份在卷可憑，已堪認抗告人確有裝置雷達測速感應器之違
    規事實。況且抗告人車上確實備有雷達測速感應器，衡情顯然係於汽車行駛時，
    隨時插入點煙器接通電源測速，以逃避因超速遭舉發所用，否則其何須購入雷達
    測速感應器，且放置於車上使用？抗告人空言否認裝置雷達測速感應器，顯與通
    常社會生活經驗法則不符，要無可採，本件違規事證明確，受處分人之違規行為
    堪以認定。原審法院因而撤銷不當之原處分，自行裁定科處抗告人罰鍰一千八百
    元，扣案之測速雷達感應器沒入，並將上開自用小客車之汽車牌照吊扣一個月，
    且記違規點數一點，經核其認事用法洵無違誤。
三、抗告意旨略以：抗告人自始否認裝用測速雷達感應器，僅單純將雷達感應器放置
    車內，故於警方開單舉發時即拒絕簽名，又行政處分雖受有效之推定，但不受合
    法之推定，如當場確有違規事實，警方亦可拍照存證，抗告人要求處分機關負舉
    證責任，原審僅以原處分機關單方面認定之事實推定真正為由，自難昭折服等語
    。惟查：(1)抗告人遭舉發時，曾在前開舉發單移送聯之「收受通知聯者簽章」欄
    內簽名，有該舉發單移送聯影本在卷可稽（原審卷第九頁），抗告人辯稱其拒絕
    簽名云云，顯然與事實不符。(2)違規事實之證明，並不以照相存證為必要，況且
    本件抗告人係遭警方察覺違規而當場攔停舉發，而抗告人裝置之雷達測速感應器
    僅係插入點煙器接通電源而已，抗告人遭警方攔停時，隨手即可予以拔除，警方
    並無必須照相採證之必要，即使就事後狀態照相，亦不足資為有利於抗告人之論
    斷。(3)綜上所述，本件抗告為無理由，應予駁回。至於原裁定在理由內論述所用
    之語句雖非允當，仍與抗告人違規事實不生影響，一併指明。
四、據上論結，應依道路交通案件處理辦法第二十六條、刑事訴訟法第四百十二條，
    裁定如主文。
中      華      民      國    九十一    年      九      月     三十     日
                              臺灣高等法院交通法庭
                                  審判長法  官 黃  瑞  華
                                        法  官 雷  雯  華
                                        法  官 宋      祺
右正本證明與原本無異。
不得抗告。
                                        書記官 蔡  慧  娟
中      華      民      國    九十一    年      十      月      一      日
